Inventaris van het archief van het Bureau Secretaris-Generaal van het Ministerie van Economische Zaken, 1967-1975
Nationaal Archief, Den Haag
- Taakuitvoering, 2
  - Beleidsbepaling. Regeling en vaststelling der handelingen. Vastlegging der handeling, -1.07.7
    - Vastlegging der handelingen, -1.07.77
      - Stukken opgemaakt of ontvangen door staatssecretaris Th.M. Hazekamp over diverse onderwerpen, 1974-1983; 310-314; 5 pak
        - 1977, 314; pak
      - Stukken opgemaakt of ontvangen in het kader van de stafbesprekingen bij de minister (ministerstaf), 1976-1998; 315-357; 9 omslag en 34 pak
        - 1976 - 1986 okt., 315; pak
        - 1979 - 1980 dec., 316; pak
        - 1980 jan. - 1985 okt. 07, 317; pak
        - 1981 - 1986 sep., 318; pak
        - 1983 - 1985 okt. 15, 319; omslag
        - 1984 - 1985 dec., 320; omslag
        - 1986 jan. - 1987 jan., 321; pak
        - 1986 dec. - 1987 dec. 21, 322; omslag
        - 1987 dec. 21 - 1988 dec. 12, 323; pak
        - 1988 dec. 19 - 1989, 324; pak
        - 1990 jan. 05 - dec. 17, 325; pak
        - 1990 jan. 11 - 1991 aug., 326; pak
        - 1990 dec. 17 - 1991 sep. 12, 327; pak
        - 1991 sep. 09 - dec., 328; pak
        - 1991 okt. - 1992 jan. 03, 329; omslag
        - 1992 jan. 03 - mei, 330; pak
        - 1992 juni - dec., 331; pak
        - 1993 jan. 06 - dec., 332; pak
        - 1993 jan. 11 - 1994 dec. 19, 333; pak
        - 1994 jan. - juli, 334; pak
        - 1994 aug. - okt., 335; pak
        - 1994 nov. - dec. 19, 336; pak
        - 1995 jan. 13 - mrt. 30, 337; pak
        - 1995 jan. 13 - sep. 28, 338; omslag
        - 1995 mrt. 30 - mei, 339; pak
        - 1995 juni - sep. 11, 340; pak
        - 1995 sep. 20 - dec. 18, 341; pak
        - 1995 okt. - dec. 12, 342; omslag
        - 1996 jan. 12 - mei, 343; pak
        - 1996 jan. 15 - juli 08, 344; pak
        - 1996 juni - aug., 345; pak
        - 1996 juli 12 - dec. 20, 346; pak
        - 1996 sep. - dec. 05, 347; omslag
        - 1997 jan. 09 - mrt. 20, 348; omslag
        - 1997 jan. 09 - mrt. 25, 349; pak
        - 1997 apr. - juni 23, 350; pak
        - 1997 juni 26 - sep. 22, 351; pak
        - 1997 sep. 22 - dec. 05, 352; pak
        - 1997 dec. 10 - 1998 apr. 14, 353; pak
        - 1998 apr. 28 - juli, 354; pak
        - 1998 aug. - okt. 01, 355; omslag
        - 1998 okt. 08 - nov. 30, 356; pak
        - 1998 nov. 30 - dec., 357; pak
      - Stukken opgemaakt of ontvangen in het kader van de stafbesprekingen bij de minister (ministerstaf) en staatssecretaris, 1982-1988; 358-389; 6 omslag en 26 pak
        - 1982 nov. 08 - 1983 apr., 358; omslag
        - 1982 nov. 29 - 1985 juni 24, 359; pak
        - 1982 dec. - 1985 feb. 25, 360; pak
        - 1983 feb. - 1985 dec. 23, 361; pak
        - 1983 mrt. - 1985 juni 24, 362; pak
        - 1983 juli - nov., 363; omslag
        - 1984 jan. 09 - dec. 10, 364; pak
        - 1984 jan. 14 - 1985 apr. 22, 365; pak
        - 1984 jan. 16 - dec. 03, 366; pak
        - 1984 jan. 21 - 1986 mrt., 367; pak
        - 1984 jan. 23 - 1986 juni, 368; pak
        - 1984 feb. - 1985 okt. 28, 369; pak
        - 1984 sep. - 1986 mei, 370; pak
        - 1984 okt. 01 - 1986 okt. 06, 371; omslag
        - 1984 okt. 22. - 1985 feb.04, 372; pak
        - 1984 okt. 22 - 1985 okt.07, 373; pak
        - 1984 okt. 22 - 1985 dec. 23, 374; pak
        - 1985 jan. - mei 20, 375; pak
        - 1985 feb. 11 - mrt., 376; pak
        - 1985 apr. 01 - juni 10, 377; pak
        - 1985 apr. 01 - juni 24, 378; pak
        - 1985 mei 06 - dec. 23, 379; pak
        - 1985 mei 06- dec. 23, 380; pak
        - 1985 mei 13 - okt. 28, 381; omslag
        - 1985 mei 13 - dec. 16, 382; pak
        - 1985 juli - okt. 14, 383; pak
        - 1986 jan. 13- apr. 21, 384; omslag
        - 1986 jan. 06 - aug. 25, 385; pak
        - 1986 aug. 11 - okt. 20, 386; omslag
        - 1987 jan. - juni 22, 387; pak
        - 1987 juni 22 - 1988 jan., 388; pak
        - 1987 dec. - 1988 nov., 389; pak
      - Stukken opgemaakt of ontvangen door staatssecretaris Bolkestein over diverse onderwerpen, 1983; 390; pak
      - Stukken betreffende het voorbereiden van overleg tussen de plaatsvervangend secretaris-generaal en de plaatsvervangende directeuren-generaal en met de hoofden van de diverse ministeriële directies, 1985; 391; omslag
      - Stukken ontvangen en opgemaakt in het kader van de Brainstormsessies waarin ministeriële en rijksbrede beleidskwesties besproken worden, 1986-1989; 392-396; 1 omslag en 4 pak
        094.10-5001-01 Minister van Economische Zaken
        - EZ-Brainstormsessie, alsmede overleg over problematiek ten aanzien van de voorgenomen vestigingen van de MAKRO in Groningen en Nuth en het verstrekken van informatie hierover aan de Tweede Kamer 1986-1987, 392; pak
          Nota bene: Niet duidelijk of het de eerste of tweede brainstormsessie is
        - 2e Brainstormsessie 1987, 393; omslag
        - 3e Brainstormsessie 1987-1988, 394; pak
        - 4e en 5e Brainstormsessie 1988-1989, 395; pak
        - Bijlagen 1987-1989, 396; pak
  - Openbare orde, -1.75
    - Paspoorten, -1.755.612
      - Stukken betreffende het verstrekken van informatie aan de Bijzondere Commissie Paspoortonderzoek uit de Tweede Kamer over de ontwikkelingen met betrekking tot de totstandkoming van een nieuw paspoort, 1985-1988; 397; omslag
    - Maatregelen ten opzichte van vreemdelingen, -1.756
      - Stukken betreffende het leveren van een bijdrage aan het Interdepartementaal Overleg Antidiscriminatie bij de Rijksoverheid en aan het rapport Minderhedenbeleid 1993, 398; pak
  - Gezondheid, -1.77
    - Hygiëne van lucht, bodem en water, -1.777
      - Stukken ontvangen en opgemaakt in het kader van de vergaderingen van de Stuurgroep Deregulering Ruimtelijke Ordening en Milieuzaken (DROM), 1983; 399-400; 2 pak
        094.10-5027-01 Minister van Economische Zaken
        - 1983 jan. 14 - juni 30, 399; pak
        - 1983 mrt 07. - mei 11, 400; pak
      - Stukken betreffende het verstrekken van informatie aan de Tweede Kamer en het voorbereiden van de beantwoording van vragen van het Tweede Kamerlid W.J. Willems (GroenLinks) over een mogelijke bundeling van opsporingsdiensten die zich richten op de handhaving van de milieuwetgeving, 1985-1992; 401; omslag
        Nota bene: De uiteindelijke beantwoording van de kamervraag is te vinden in voorl.nr. 110
      - Stukken betreffende het verlenen van medewerking aan de voorbereiding, totstandkoming en vaststelling van het Nationaal Milieubeleidsplan (NMP), 1987-1994; 402-417; 7 omslag en 9 pak
        - Algemeen 1987-1989, 402-403
          - 1987 jan. - 1989 mei 22, 402; pak
          - 1989 mrt. - mei 18, 403; omslag
        - Overleg tussen het Bureau Secretaris-Generaal en de Directies Financiën, Interne Zaken, Organisatie en Personeel (Delta-Weckoverleg) 1986-1988, 404-405
          - 1986 - 1987 dec. 16, 404; pak
          - 1987 dec. 27 - 1988, 405; pak
        - Beoordelen van concepten 1988-1989, 406-407
          - 1988 - 1989 apr. 26, 406; pak
          - 1989 apr. 27 - mei, 407; pak
        - Correspondentie en overleg met de Stuurgroep Nationaal Milieubeleidsplan 1988-1989, 408; omslag
        - Met betrekking tot standpunten van de Stafafdeling Coördinatie Milieuzaken (SCM) 1988-1989, 409; pak
        - Het opstellen van een brief aan de minister-president over de eindtekst van het NMP 1988-1994, 410; omslag
        - Interdepartementaal overleg 1989, 411; omslag
        - Met betrekking tot de lastenkant van het NMP 1989, 412; omslag
        - Met betrekking tot doelstellingen ten aanzien van energiebesparing en de uitstoot van zwavel-, kool en stikstofdioxide (SO2-, CO2- NO2-emissieS) in het NMP 1989, 413; pak
        - Met betrekking tot standpunten van het Directoraat-Generaal voor de Industrie (DGI) ten aanzien van de uitstoot van stikstofoxiden (NOx-emissie) door de industrie 1989, 414; omslag
        - Overzichten van de extra milieukosten 1989, 415; omslag
        - Vastgestelde versie van het NMP 1989, 416; pak
        - Aantekeningen van de plaatsvervangend secretaris-generaal mr. J.W. Weck ca. 1988 - ca. 1989, 417; pak
  - Economische aangelegenheden, -1.82
    - Nota van de minister aan de minister-president, minister van Financiën en minister van Sociale Zaken over het macro-economische kader voor 1976, ca. 1975; 418; omslag
    - Bodemproductie. Dierenteelt. Producten van huisdieren, -1.823
      - NV Nederlandse Staatsmijnen, -1.823.3.07 SM
        - Stukken opgemaakt of ontvangen met betrekking tot de Dutch State Mines (DSM) in verband met de staatsdeelneming, alsmede het verstrekken van informatie en advies hierover aan de minister, 1976-1978; 419-424; 2 omslag en 4 pak
          - Algemeen 1976, 419-420
            - 1976 jan. - nov., 419; omslag
            - 1976 dec., 420; pak
          - Met betrekking tot het aandelenkapitaal 1975-1976, 421; pak
          - Met betrekking tot de salarissen voor de leden van de Raad van Bestuur 1975-1977, 422; pak
          - Met betrekking tot de financiële en bedrijfsstrategische ontwikkelingen 1976-1977, 423; pak
          - Met betrekking tot fiscale consolidatie 1978, 424; omslag
    - Industrie. Dienstverlening. Handel, -1.824
      - Industrie. Energie, -1.824.1
        - Financiering van industrieën, -1.824.103
          Nota bene: Hier o.m.: industriële kredieten; ontwikkelingskredieten; financiële hulp aan uitvinders; industrieel garantiefonds
          - Stukken betreffende het leveren van een bijdrage aan het opstellen van de Wet Investeringrekening (WIR), 1976; 425-426; 2 pak
            - 1976 okt., 425; pak
            - 1976 nov. - dec., 426; pak
          - Stukken betreffende het voeren van overleg over de steun aan individuele bedrijven in moeilijkheden, onder meer door de financiering uit werkgelegenheidsgelden, 1978; 427; pak
          - Stukken ontvangen of opgemaakt in het kader van de Werkgroep Individuele Steun Bedrijven, 1978; 428; omslag
          - Stukken betreffende het informeren van de Tweede Kamer over het rapport van de Subcommissie Van Dijk van de Commissie voor de Rijksuitgaven over de steunverlening aan individuele bedrijven, 1981-1985; 429; omslag
          - Stukken betreffende het uitwerken van het beleid ten aanzien van de financiële stimulansen voor ondernemingen (stimulansenbrief), alsmede het verstrekken van informatie hierover aan en voeren van overleg met de Ministerraad en de Tweede Kamer, 1985-1986; 430; pak
          - Stukken betreffende het aanbieden van de conceptversie van het standpunt van het ministerie over de kaderwet voor de financiële stimulansen voor onderneming aan de minister-president, de raad van ministers en het Ministerie van Algemene Zaken, 1986; 431; omslag
          - Stukken betreffende het verlenen van medewerking aan het onderzoek van de rijksrecherche over het uitlekken van het beëindigen van de Wet Investeringspremieregeling (WIR), 1988; 432; omslag
          - Stukken betreffende het opzetten van een model tot bijzondere financiering van de Nederlandse industrie, 1992-1993; 433; omslag
        - Technologische en technische industriële vraagstukken, -1.824.104
          - Stukken betreffende het opstellen van een reactie op de voorstellen van de minister van Binnenlandse Zaken over de versterking van coördinatie-instrumenten en -bevoegdheden op het terrein van het regionaal beleid en het technologiebeleid, 1985; 434; omslag
          - Stukken betreffende het informeren van de leden van de Bijzondere Commissie van Overleg van Ambtenarenzaken over het regeringsstandpunt volgend op het advies van de Tijdelijke Adviescommissie voor de Utbouw van het Technologiebeleid (Commissie Dekker), 1987; 435; omslag
        - Energievoorziening, -1.824.11
          - Stukken betreffende het opstellen van een nota aan de secretaris-generaal inzake het standpunt van het ministerie over het behoud van het energiebeleid tot het beleidsterrein van de minister, 1979; 436; omslag
        - Geheimhouding, -1.824.136.18
          - Stukken betreffende het informeren van de minister-president en de Bijzondere Commissie uit de Tweede Kamer over het onderzoek naar de beschikking van Pakistan over geheime Troika-UC-technologie via dr. ir. A.Q. Khan, 1980-1981; 437; omslag
            Openbaarheid beperkt tot 01-01-2056
      - Industrieën en producten van industrieën, -1.824.2
        - Auto-industrie, -1.824.2:629.113
          - Stukken betreffende het voeren van onderhandelingen over de herstructurering van van Doorne's Automobielfabriek (DAF) en het verstrekken van informatie hierover aan de Vaste Commissies voor Economische Zaken van de Eerste en Tweede Kamers, 1993; 438; omslag
            057.1-0013-01 Minister van Economische Zaken
            057.1-0020-01 Minister van Economische Zaken
        - Scheepsbouw, -1.824.2:629.12
          - Stukken betreffende het leveren van een bijdrage aan de parlementaire enquête over de steunverlening aan het scheepsbouwconcern Rijn-Schelde-Verolme (RSV), 1982-1987; 439-444; 4 omslag en 2 pak
            Nota bene: Zie ook inventarisnummer 199-201
            148.2-0078-01 Minister van Economische Zaken
            - Achtergrondinformatie ontvangen of opgemaakt door de plaatsvervangend secretaris-generaal mr. J.W. Weck 1982-1983, 439; omslag
            - Het op verzoek informeren van de minister over de ontwikkelingen in het onderzoek van de commissie 1983-1984, 440; pak
            - Het verzenden van stukken ten behoeve van de werkzaamheden van de Interdepartementale Contactgroep RSV - Enquête 1983-1984, 441; pak
            - Het beantwoorden van vragen van diverse Tweede Kamerleden als onderdeel van de parlementaire enquête over de steunverlening aan RSV 1983-1985, 442; omslag
            - Het voorbereiden van antwoorden op vragen van de parlementaire enquêtecommissie over documentatie- en informatievoorzieningen en de afvloeiïngsregeling-Stikker 1983-1987, 443; omslag
            - Het verlenen van toestemming tot het openbaar maken van de documentatie die tijdens het onderzoek door het ministerie aan de Enquêtecommissie Rijn-Schelde-Verolme (RSV) verzonden werd 1984-1985, 444; omslag
        - Chemische industrie, -1.824.2:661.1
          - Stukken betreffende het informeren van de staatssecretaris inzake het gelijk laten gelden van een Amerikaans patent aan een Nederlands patent naar aanleiding van de zaak tussen AKZO en Dupont, 1986; 445; omslag
        - Springstoffenindustrie, -1.824.2:662.2
          - Stukken betreffende het deelnemen aan overleg van de Raad van Commissarissen van de Koninklijke Nederlandsche Springstoffenfabrieken NV, 1974-1976; 446; pak
        - Hoogovenbedrijf, -1.824.2:669.162
          - Stukken opgemaakt of ontvangen met betrekking tot Hoogovens IJmuiden BV te IJmuiden in verband met de staatsdeelneming, alsmede het verstrekken van informatie en advies hierover aan de minister, 1977-1978; 447; pak
      - Handel en ambacht. Internationale Economische Betrekkingen, -1.824.5
        - Detailhandel en ambacht, -1.824.515
          - Stukken betreffende het informeren van de Tweede Kamer over het standpunt van het ministerie met betrekking tot het niet verhogen van de garantieprovisie voor het midden- en kleinbedrijf (MKB), 1986; 448; omslag
        - Boycot in de handel, -1.824.518.5
          - Stukken betreffende het uitvoeren van een archiefonderzoek bij het ministerie in verband met mogelijke ontduiking door de Shell van het olie-embargo jegens Rhodesië, 1978-1979; 449; omslag
        - Nationalisme in de handel, -1.824.518.7
          - Stukken betreffende het beantwoorden van vragen van het Tweede Kamerlid P.H. van Gorkum (PPR) over het beleid met betrekking tot plaatsing van overheidsopdrachten in het buitenland ten koste van de Nederlandse industrie, 1974-1975; 450; omslag
        - Uitvoer, -1.824.526
          - Stukken betreffende het voorbereiden en vaststellen van de centralisering van het beheer en de uitvoering van exportinstrumenten ter bevordering van de export, alsmede het verstrekken van informatie hierover aan de Tweede Kamer, 1978-1984; 451-454; 1 omslag en 3 pak
            - 1978 mrt. - 1984, 451; omslag
            - 1978 sep. - 1981, 452; pak
            - 1979 - 1983 aug., 453; pak
            - 1980 - 1983 okt., 454; pak
          - Stukken betreffende het voorbereiden en uitwerken van een voorstel om de staatssecretaris voor Economische Zaken, belast met exportaangelegenheden, aan te wijzen als projectbewindsman voor exportbeleid, 1981-1982; 455; pak
    - Economische situatie. Productie. Verdeling, behoud en gebruik van goederen, -1.826
      - Verbruik. Consumptie, -1.826.44
        Nota bene: Hier o.m.: evenwicht tussen productie en verbruik; consumentenbelangen; bescherming van de consument
        - Stukken betreffende het verlenen van medewerking aan de totstandkoming van de Consumptienota, 1976-1977; 456-457; 1 omslag en 1 pak
          - 1976, 456; omslag
          - 1977, 457; pak
  - Buitenlandse aangelegenheden en internationale verhoudingen, -1.88
  - Internationaal Recht, -1.883
    - Belgische, Nederlandse- en Luxemburgse Economische Unie (Benelux), -1.883.17 BEN
      - Stukken betreffende het informeren van de secretaris-generaal van de Benelux Economische Unie over de derde liberalisatiefase van het beroepsgoederenvervoer over de weg, 1987-1990; 458; omslag
    - Europese Economische Gemeenschap (EEG), -1.883.17 EEG
      - Stukken betreffende het leveren van een bijdrage aan het vijfde Medium-Term Programme van de European Economic Community (EEC), 1981; 459; omslag
      - Stukken betreffende het verstrekken van informatie over het Project Europa 1992 aan de stuurgroepleden en de bewindslieden over het plan van aanpak en de voortgang van het project dat als doel had een interne markt te creëren in een Europa zonder binnengrenzen, met vrij verkeer van personen, kapitaal, goederen en diensten, 1988-2000; 460; pak
      - Stukken betreffende het voorbereiden en uitwerken van een hersteloperatie in het kader van naleving van het Securitel Arrest, 1996-1997; 461-466; 3 omslag en 3 pak
        143.5-0305-01 Minister van Economische Zaken
        145.11-0003-01 Minister van Economische Zaken
        - Algemeen 1996-1997, 461-464
          - 1997 juli 16 - sep., 461
          - 1997 juli 08 - okt., 462; pak
          - 1997 juni, 463; pak
          - 1996 - 1997 apr., 464; pak
        - Documentatie 1997, 465; omslag
        - Voorbereiding kamerbehandeling 1997, 466; omslag
  - De organisatie en inrichting van de Nederlandse staat, -1.9 (1-4).07
    - Stukken betreffende het vaststellen van de organisatorische en inhoudelijke aspecten van voortgangscontroles met betrekking tot het beantwoorden van verzoeken om inlichtingen van de Commissie voor de Verzoekschriften en de Algemene Rekenkamer, 1981-1986; 467; omslag
    - Stukken betreffende het leveren van een bijdrage aan en het voorbereiden van de vergaderingen van de Interdepartementale Begeleidingscommissie Privatisering (IBP), 1985-1988; 468; omslag
    - Stukken betreffende het opstellen van het standpunt van het ministerie ter voorbereiding op vergaderingen in het secretarissen-generaal (SG)-beraad, 1990-1998; 469-471; 3 pak
      - Over de overlappingen van taken van onderdelen van ministeries 1990-1993, 469; pak
      - Over de taakstelling in het regeerakkoord en de consequenties daarvan voor de Rijksdienst 1995, 470; pak
      - Over het vergroten van efficiency, het investeren in informatie- en communicatietechnologie (ICT) en het investeren in mensen 1998, 471; pak
    - Werkingssfeer, -1.9 (1-4).07.15
    - Commissies. Raden van advies, -1.9 (1-4).07.58
      - Centrale Economische Commissie, -1.9 (1-4).07.58 CEC
        - Stukken ontvangen of opgemaakt door prof.dr F.W. Rutten als voorzitter van de Centrale Economische Commissie (CEC), 1974-1985; 472-486; 5 omslag en 10 pak
          - Algemeen 1974-1978, 472-474
            - 1974-1976, 472; pak
            - 1977, 473; pak
            - 1978, 474; pak
          - Met betrekking tot de uitwerking van gerichte maatregelen op het gebied van de arbeidsmarkt 1978, 475; omslag
          - Met betrekking tot de uitwerking van mogelijke kabinetsscenario's 1978, 476; omslag
          - Met betrekking tot de uitwerking van nota's ten aanzien van de algemene economische politiek (AEP-nota's) 1978, 477; omslag
          - Vergaderstukken 1978-1985, 478-484
            - 1978 - 1979 juni, 478; omslag
            - 1979 dec. - 1980, 479; pak
            - 1981, 480; pak
            - 1982 apr. - aug., 481; pak
            - 1982 sep. - dec. 22, 482; pak
            - 1982 dec. 20 - 1983, 483; pak
            - 1985, 484; pak
          - Met betrekking tot de middellange termijn excercities 1983-1984, 485-486
            - 1983, 485; omslag
            - 1984, 486; pak
    - Tweede Kamer, -1.9 (1-43x4).07.512
      - Stukken betreffende het voorbereiden van het standpunt van het ministerie over de beperking van het aantal adviesorganen van de Tweede Kamer vallend onder het ministerie, 1992-1996; 487-492; 6 pak
        - 1992 - 1994 aug., 487; pak
        - 1993 jan. - 1996, 488; pak
        - 1993 sep. - 1994 okt., 489; pak
        - 1994 sep. - dec., 490; pak
        - 1994 nov. - 1995 mrt. 24, 491; pak
        - 1995 mrt. 14 - okt., 492; pak
      - Stukken betreffende het verlenen van medewerking aan de totstandkoming van gewijzigde wetgeving in verband met herziening van het adviesstelsel, 1995-1996; 493-496; 4 pak
        - 1995 apr. - 1996 feb., 493; pak
        - 1995 nov. 09 - 1996 mrt., 494; pak
        - 1995 nov. 14 - 1996 juni 13, 495; pak
        - 1996 juni 17 - nov., 496; pak